# 求助陈版，关于投资协议中的相关约定，是否影响重大影响的判断？

提问人：768895149 时间：2020-12-19 10:35:00
陈版及各位兄弟好，
业务如下：
A公司溢价投资B公司，持股15%，低于20%，主要系看重B公司核心人员的研发游戏能力，所以溢价投资。
B公司不设董事会，执行董事是B公司核心人员。
在A投资B的协议（A与B公司原股东签订）中存在如下条款约定：
以下事项需经A的批准方可实施：
（ 1 ）股份结构及形式发生变化；
（ 2 ）修改公司章程；
（ 3 ）决定公司的经营方针、投资计划，包括但不限于变更、调整、终止主营业务方向，但不包括公司的日常经营管理；
（ 4 ）股东与公司之前的拆借交易和任何关联交易
（ 5 ）公司并购、重组等资本战略布局；
（ 6 ）进行清算或宣告破产；
（ 7 ）向股东宣布或支付股息或红利。
如上，想咨询若章程中并未约定A公司享有以上权利（一票否决），在这种情况下，虽然A的持股比例低于20%，且无董事（执行参与的渠道），
A是否能对B有重大影响，投资协议约定与章程冲突时是否具备法律效力？
重大影响的判断是否还应考虑A的投资意图等因素。
以上，谢谢陈版。

回答人：chenyiwei
你所列出的B拥有否决权的事项，均不是一般意义上的财务、经营决策所涉及的事项，只是一般的保护性权力。不能据此认为A对B有重大影响。